臺灣臺南地方法院臺南簡易庭小額民事判決
                                   111年度南小字第1386號
原      告  尤世國  
被      告  蔣昇志  
上列當事人間請求侵權行為損害賠償事件，經本院於民國111年
11月22日言詞辯論終結，判決如下：
    主    文
原告之訴駁回。
訴訟費用新臺幣1,000元由原告負擔。
    事實及理由
一、原告主張：伊於民國110年7月30日19時16分時許，駕駛車牌
    號碼000-0000號汽車（下稱原告汽車），沿臺南市平通路由
    南往北行駛至與建平路口停等紅燈，被告駕駛車牌號碼000-
    0000號汽車（下稱被告汽車），沿建平路由北往南行駛至平
    通路口右轉時，不慎擦撞到伊車之左後照鏡(下稱系爭事故)
    ，致受損害，原告當時搖下車窗見被告加速駛離，嗣於110
    年8月5日報警調閱監視器，故請求被告應賠償原告汽車之修
    理費等語。並聲明：被告應給付原告新臺幣（下同）9萬5,0
    00元，及自起訴狀繕本送達被告翌日起至清償日止，按週年
    利率5％計算之利息。
二、被告則以：伊當時有行經該路段，但未擦撞任何車輛，原告
    事隔多日後才報警，警員勘查兩車左後照鏡均未發現有擦撞
    痕跡，調閱監視器亦未發現有原告所稱之擦撞事故，伊也有
    向保險公司陳報出險，但原告無法提出事故證明，保險公司
    因而拒絕理賠等語答辯。並聲明：原告之訴駁回。
三、本院之判斷：
　㈠按當事人主張有利於己之事實者，就其事實有舉證之責任，
    民事訴訟法第277條定有明文。是民事訴訟如係由原告主張
    權利者，應先由原告負舉證之責，若原告先不能舉證，以證
    實自己主張之事實為真實，則被告就其抗辯事實即令不能舉
    證，或其所舉證據尚有疵累，亦應駁回原告之請求（最高法
    院17年上字第917號判例參照）。又依民法第184條第1項規
    定，侵權行為之成立，須行為人因故意過失不法侵害他人權
    利，或故意以背於善良風俗之方法加損害於他人，亦即行為
    人須具備歸責性、違法性，並不法行為與損害間有因果關係
    ，始能成立，且主張侵權行為損害賠償請求權之人，對於侵
    權行為之成立要件應負舉證責任（最高法院100年度台上字
    第328號判決參照）。
　㈡本件原告主張其與被告於上開時地發生系爭事故之情節，為
　　被告所否認，依上開說明，應由原告就發生系爭事故之事實
　　負證明之責。惟查：
　1.本院依職權調取原告向警方報案資料，依臺南市政府警察局
　　第四分局111年7月14日函復之道路交通事故現場圖、道路交
    通事故調查報告表㈠、㈡、道路交通事故談話紀錄表、道路交
    通事故照片16幀(110年8月5日拍攝)及監視器光碟等相關資
    料（見南司小調卷第39-71頁)，原告係事後於110年8月5日
    向警方報案，陳稱其於110年7月30日19時16分許在臺南市平
    通路由南往北向與建平路口停等紅燈時，不詳駕駛人駕駛不
    詳汽車沿建平路由北向南右轉，對方之左後照鏡擦撞到伊之
    汽車左後照鏡，伊當時有搖下車窗見對方駛離現場等情（見
    南司小調卷第53頁）。然警方依據原告報案陳稱之事故時間
    及地點，調閱該時段沿路監視器畫面，尚無從判斷有發生原
    告所陳稱之交通事故等情，業經本院勘驗監視器光碟畫面確
    認（見南小卷第22頁），並有承辦警員函覆之報告可稽（見
    南小卷第35頁）。
　2.又警方受理原告報案後，依其自監視器畫面指認之疑似車輛
    ，通知被告到場陳稱；其對於原告所陳稱之事故過程並無印
    象，也未感覺有撞倒東西，只記得當天有駕駛AVG-0391號汽
    車，但不記得在19時左右有駕駛該車出門或回家，如果實際
    證據可以證明雙方車輛有碰撞，其願意賠償等語（見南司小
    調卷第49頁），顯示被告亦不能確認有與原告汽車發生擦撞
    之情，且兩車之左後照鏡外觀均未發現有擦撞痕跡，除有警
    員當時勘查拍攝之照片可資證明（見南司小調卷第63-65頁
    ），並據原告於本院審理時所坦認（見南小卷第24-23頁）
    。是依上開證據，尚無法證明兩造原告主張與被告系爭事故
    之情事為真，自無可採。
　3.至原告所提出南都汽車費用預估說明單，部分內容雖列載左
    後照鏡修理項目（見南司小調卷21-23頁；南小卷第43-45頁
    ），然上開估價單出具時間分別為111年6月30日及同年111
    年22日，距其所主張之事故發生日已相隔1年，亦難作為系
    爭事故之發生及損害證明。此外，原告復未提出其他證據可
    資證明其與被告確有發生系爭事故之事實，則其請求被告賠
    償修理費用，即屬無據。
　㈢從而，原告請求被告給付9萬5,000元，及自起訴狀繕本送達
    翌日起至清償日止，按週年利率5％計算之利息，為無理由，
    應予駁回。
四、本件事證已臻明確，兩造其餘攻擊、防禦方法及所提之證據
    方法，經審酌後認與判決結果不生影響，爰不再論述，併此
    敘明。
五、本件第一審訴訟費用為1,000元，應由敗訴之原告負擔，併
    確定之。
六、訴訟費用負擔之依據：民事訴訟法第78條。
中　　華　　民　　國　　111 　年　　12　　月　　9 　　日
　　　　　　　　　臺南簡易庭  法  官  陳淑卿
以上正本係照原本作成。
如不服本判決，應於送達後20日內，向本院提出上訴狀並表明上
訴理由（依民事訴訟法第436條之24第2項之規定，對於小額程序
之第一審判決提起上訴，非以其違背法令為理由，不得為之），
如於本判決宣示後送達前提起上訴者，應於判決送達後20日內補
提上訴理由書（須附繕本）。
中　　華　　民　　國　　111 　年　　12　　月　　9 　　日
                              書記官  謝璧卉